臺灣高等法院高雄分院刑事判決　　　　 94年度上易字第394號
上　訴　人　臺灣屏東地方法院檢察署檢察官
被　　　告　乙○○
上列上訴人因被告竊盜案件，不服臺灣屏東地方法院94年度易字
第168 號中華民國94年5 月2 日第一審判決（起訴案號：臺灣屏
東地方法院檢察署94年度偵字第1226號），提起上訴，及移送併
辦（案號：同署94年度偵字第2315號），本院判決如下：
    主  文
原判決撤銷。
乙○○連續攜帶兇器竊盜，累犯，處有期徒刑壹年。扣案之螺絲
起子、老虎鉗各壹支，均沒收。
    事  實
一、乙○○於民國90年及91年間先後因違反毒品危害防制條例及
    搶奪案件，分別經原審法院、本院及臺灣高雄地方法院各判
    處有期徒刑4 月、10月及8 月確定，上開3 確定判決接續執
    行，於93年9 月19日縮短刑期執行完畢。詎乙○○仍不知悔
    改，竟基於意圖為自己不法所有之概括犯意，連續於：
  (一)94年3 月5 日10時許，見位於屏東縣里港鄉○○村○○路4
    之13號甲○○經營之「坤生幼稚園」已停止營業，無人看守
    ，且未上鎖，竟起貪念，攜帶其所有，客觀上可供兇器使用
    之螺絲起子、老虎鉗各1 支，進入上開幼稚園內，以上開螺
    絲起子及老虎鉗拆卸該處2 樓之門窗鋁條共8 片（其鋁條共
    計重45公斤），得手後，以其所騎乘之車牌號碼WBY-816 號
    輕型機車載運，以新台幣（下同）1,800 元之價格，將竊得
    之鋁條變賣予不知情之資源回收商人張蘇寶年。又於翌日（
    94 年3月6 日）11時許，再至上開幼稚園內，以上開螺絲起
    子及老虎鉗拆卸該處2 樓之門窗鋁條共6 片，得手後，正欲
    將之綑綁以便搬運上車之際，為鄰人發現並報警處理，警方
    隨即趕赴現場逮捕之，並當場扣得作案用之螺絲起子、老虎
    鉗各1 支。
  (二)於94年5 月3 日下午7 時許，騎乘機車行經屏東縣里港鄉農
    場27-4號，見該處所係空屋，未有人居住，又起貪念，進入
    屋內竊取電纜線（重約35公斤），得手後，以機車載運欲予
    變賣，途中，在屏東縣里港鄉○○村○○路1-30號前，為警
    查獲。
二、案經屏東縣警察局里港分局報請臺灣屏東地方法院檢察署檢
    察官偵查起訴，經原審適用簡式審判程序審理，及移送併辦
    。
    理  由
一、被告乙○○（下稱被告）經合法傳喚，無正當理由未到庭，
    惟查前揭事實(一)所示2 次竊盜犯行，業經被告於原審審理時
    坦承不諱，經核與被害人甲○○、證人莊秋期及張蘇寶年於
    警詢時證述之情節相符，並有屏東縣警察局里港分局贓物認
    領保管單1 紙、照片10幀附卷足稽，復經警扣得螺絲起子、
    老虎鉗各1 支可佐；事實(二)所示犯行，亦經被告於警詢及偵
    查中供認不諱，復有被告竊得之電纜線及照片2 張在卷可佐
    足認被告所為自白與事實相符。本案事證明確，被告犯行堪
    以認定。
二、按刑法第321 條第1 項第3 款之攜帶兇器竊盜罪，係以行為
    人攜帶兇器竊盜為其加重條件，此所謂兇器，其種類並無限
    制，凡客觀上足對人之生命、身體、安全構成威脅，具有危
    險性之兇器均屬之。查本案被告於行為時所攜帶之螺絲起子
    係金屬製品，呈細長狀，質地堅硬，且末端尖細，持之擊刺
    ，於客觀上足以對人之生命、身體構成威脅；另老虎鉗亦係
    由金屬製成，亦為長狀物體，堅實質重，持以攻擊他人，亦
    於客觀上足以對人之生命、身體構成威脅，均可認定為兇器
    。是核被告所為事實(一)所示2 次犯行，均係犯刑法第321 條
    第1 項第3 款之攜帶兇器竊盜罪（公訴人起訴法條誤引第32
    1 條第1 項第2 款）；事實(二)所示犯行，則是犯同法第320
    條第1 項之普通竊盜罪。公訴意旨認事實(一)所示第二次竊盜
    犯行係屬未遂，經查：被告該次竊盜犯行雖是經警據報在行
    竊地點當場查獲，惟從卷附照片判斷，被告已將竊取之門窗
    鋁條拆下集中，客觀上該批鋁條已在被告實力可以支配之下
    ，其竊盜行為已屬既遂，公訴意旨認識未遂，容有誤會。被
    告先後3 次竊盜犯行，時間緊接，手法相近，所犯為基本構
    成要件相同之罪，顯係基於概括犯意為之，為連續犯，爰依
    刑法第56條規定，以情節較重之攜帶兇器竊盜罪一罪論處。
    被告於90年及91年間先後因違反毒品危害防制條例及搶奪案
    件，分別經原審法院、本院及臺灣高雄地方法院各判處有期
    徒刑4 月、10月及8 月確定，上開3 確定判決接續執行，於
    93年9 月19日縮短刑期執行完畢等情，有臺灣高等法院被告
    全國前案紀錄表在卷可按，其於上開有期徒刑執行完畢後，
    5 年以內再犯有期徒刑以上之本罪，為累犯，應依法加重其
    刑。事實(二)所示竊盜犯行雖未經起訴，然此部分犯行與起訴
    部分有連續犯之裁判上一罪關係，為起訴效力所及，應併予
    審理。
三、原審據以論處被告罪刑，固非無見。惟查：(一)被告所為事實
    (一)所示第二次竊盜犯行應屬既遂，已詳述如前，原判決依公
    訴人指述認定該次犯行為未遂犯，容有未合。(二)被告所為事
    實(二)所示犯行，原判決未及審究，同屬未洽。檢察官上訴意
    旨認原判決未及就事實(二)所示竊盜犯行予以審理，指摘原判
    決不當，為有理由，自應由本院將原判決撤銷改判。審酌被
    告曾有財產犯罪之前科，素行非佳，為求不勞而獲無視他人
    財產權利之犯罪動機、行竊次數為3 次之犯罪情節，所竊之
    物品價值非薄，惟能坦承犯行，有所悔悟之態度等一切情狀
    ，量處如主文第2 項所示之刑。扣押之螺絲起子、老虎鉗各
    1 支均為被告所有，供行竊所用之物，已據被告供承在卷，
    爰依刑法第38條第1 項第2 款規定，併予宣告沒收。
四、被告經合法傳喚，無正當之理由不到庭，爰不待其陳述，逕
    行判決。
據上論結，應依刑事訴訟法第369 條第1 項前段、第364 條、第
371 條、第299 條第1 項前段，刑法第11條前段、第56條、第32
1 條第1 項第3 款、第47條、第38條第1 項第2 款，判決如主文
。
本案經檢察官陳國全到庭執行職務。
中　　華　　民　　國　　94　　年　　8 　　月　　17　　日
                  刑事第七庭    審判長法  官   莊飛宗
                                      法  官   黃憲文
                                      法  官   黃三友
以上正本證明與原本無異。
不得上訴。
中　　華　　民　　國　　94　　年　　8 　　月　　18　　日
　　　　　　　　　　　　　　　　　　　書記官   黃玉珠
附錄本件判決論罪科刑法條：
中華民國刑法第321 條第1項
犯竊盜罪而有左列情形之1 者，處6 月以上、5 年以下有期徒刑
：
一  於夜間侵入住宅或有人居住之建築物、船艦或隱匿其內而犯
    之者。
二  毀越門扇、牆垣或其他安全設備而犯之者。
三  攜帶兇器而犯之者。
四  結夥三人以上而犯之者。
五  乘火災、水災或其他災害之際而犯之者。
六  在車站或埠頭而犯之者。
